臺灣屏東地方法院刑事判決　　　　　　　 94年度訴字第695號
公　訴　人　臺灣屏東地方法院檢察署檢察官
被　　　告　甲○○
上列被告因違反毒品危害防制條例案件，經檢察官提起公訴（94
年度毒偵字第1480、1526號），被告已就被訴事實為有罪之陳述
，本院裁定適用簡式審判程序，判決如下：
    主  文
甲○○連續施用第一級毒品，累犯，處有期徒刑壹年，扣案之海
洛因拾肆包（合計毛重肆點貳公克）、沾有海洛因之注射針筒貳
支、包裝袋壹個、沾有海洛因及甲基安非他命之藥鏟壹支，均沒
收銷燬之。
    事  實
一、甲○○前於民國82年間因違反麻醉藥品管理條例案件，經臺
    灣高等法院判處有期徒刑3 年2 月確定，於84年7 月2 日起
    縮刑假釋出監，惟甲○○於假釋期間另犯竊盜案件，經臺灣
    臺北地方法院判處有期徒刑3 年，再經臺灣高等法院駁回上
    訴確定，上開假釋因而撤銷，甲○○因上開案件及執行殘行
    於87年8 月25日入監執行，至92年4 月26日縮刑期滿執行完
    畢。
二、甲○○曾於93年間因施用毒品案件，經依本院裁定送觀察、
    勒戒後，因認有繼續施用毒品傾向，再依本院裁定令入戒治
    處所施以強制戒治，嗣戒治成效經評定為合格無再執行戒治
    之必要，於94年1 月18日強制戒治執行完畢釋放，由臺灣屏
    東地方法院檢察署檢察官以94年度戒毒偵字第10號為不起訴
    處分確定。詎甲○○於強制戒治執行完畢後，5 年內復基於
    施用第一級毒品海洛因之概括犯意，自94年4 月20日起至94
    年6 月8 日上午6 、7 時許止，在屏東縣枋山鄉○○村○○
    路139 號其居住處之海邊堤防，以針筒注射靜脈之方式，連
    續施用第一級毒品海洛因多次。嗣於94年4 月28日，另案偵
    查時，為警經其同意採尿送驗呈嗎啡陽性反應而查獲；繼於
    94年6 月8 日下午5 時5 分許，為警在上址查獲，並扣得其
    所有之海洛因14包（合計毛重4.2 公克）、沾有海洛因之注
    射針筒2 支、包裝袋1 個及沾有海洛因及甲基安非他命之藥
    鏟1 支。
三、案經屏東縣警察局、屏東縣警察局枋寮分局報告臺灣屏東地
    方法院檢察署檢察官偵查起訴。
    理  由
一、上開犯罪事實，業據被告甲○○於本院審理時坦承不諱，又
    其2 次查獲後所採集之尿液送檢驗結果，均呈嗎啡陽性反應
    ，有台灣檢驗科技股份有限公司濫用藥物尿液檢驗報告2 份
    在卷可憑。復有扣案之海洛因14包（合計毛重4.2 公克）、
    注射針筒2 支、包裝袋1 個及藥鏟1 支可資佐證。而扣案之
    白粉14包、注射針筒2 支、包裝袋1 個及藥鏟1 支，經警以
    簡易快速試劑初步檢驗結果，白粉14包及注射針筒2 支、包
    裝袋1 個均呈海洛因反應，藥鏟1 支則呈海洛因及甲基安非
    他命反應，此有查獲涉嫌毒品危害防制條例毒品初步檢驗報
    告表4 份附卷可稽。足認被告之自白與事實相符，應堪採信
    。再被告曾於93年間因施用毒品案件，經依本院裁定送觀察
    、勒戒後，因認有繼續施用毒品傾向，再依本院裁定令入戒
    治處所施以強制戒治，嗣戒治成效經評定為合格無再執行戒
    治之必要，於94年1 月18日強制戒治執行完畢釋放，由臺灣
    屏東地方法院檢察署檢察官以94年度戒毒偵字第10號為不起
    訴處分確定等情，有上開不起訴處分書、臺灣高等法院被告
    前案紀錄表各1 份附卷足憑。本案事證明確，被告於強制戒
    治執行完畢後，5 年內再施用海洛因之犯行，堪以認定。
二、查海洛因係屬毒品危害防制條例第2 條第2 項第1 款所列之
    第一級毒品，被告甲○○施用海洛因，核其所為係犯毒品危
    害防制條例第10條第1 項施用第一級毒品罪。其因施用而持
    有海洛因之低度行為，為施用之高度行為所吸收，不另論罪
    。被告先後多次施用海洛因犯行，時間緊接，犯罪構成要件
    相同，顯係基於概括犯意為之，應依連續犯之規定論以一罪
    ，並加重其刑。再被告前於82年間因違反麻醉藥品管理條例
    案件，經臺灣高等法院判處有期徒刑3 年2 月確定，於84年
    7 月2 日起縮刑假釋出監，惟被告於假釋期間另犯竊盜案件
    ，經臺灣臺北地方法院判處有期徒刑3 年，再經臺灣高等法
    院駁回上訴確定，上開假釋因而撤銷，甲○○因上開案件及
    執行殘行於87年8 月25日入監執行，至92年4 月26日縮刑期
    滿執行完畢，有臺灣高等法院被告前案紀錄表1 份在卷可按
    ，其受有期徒刑之執行完畢後，5 年之內再犯有期徒刑以上
    刑之本罪，為累犯，應依法加重其刑並遞加之。爰審酌被告
    前經強制戒治，仍未能自我克制以戒除毒癮，其施用毒品足
    以戕害自身健康，並生對於社會安全與公共秩序之潛在危害
    ，惟念其犯罪後已能坦承犯行，態度尚屬良好等一切情狀，
    量處如主文所示之刑。扣案之海洛因14包（合計毛重4.2 公
    克），係屬第一級毒品，而沾有海洛因之注射針筒2 支、包
    裝袋1 個、藥鏟1 支，因沾有毒品海洛因且難以析離，故均
    應依毒品危害防制條例第18條第1 項前段之規定，沒收銷燬
    之；另上開扣案之沾有海洛因之藥鏟1 支亦沾有甲基安非他
    命，詳如前述，被告辯稱：該藥鏟1 支係不詳姓名友人使用
    過後贈與，而該不詳姓名友人有施用安非他命，可能因此沾
    有安非他命等語，且本件並無其他積極證據足認被告有施用
    或持有第二級毒品甲基安非他命之犯行，此部分亦未經公訴
    人提起公訴，然查甲基安非他命係屬毒品危害防制條例第2
    條第2 項第2 款所列之第二級毒品，核屬違禁物，並經蒞庭
    檢察官於本院審理時聲請宣告沒收，故亦應依毒品危害防制
    條例第18條第1 項前段之規定，沒收銷燬之（最高法院78
    年度台非字第72號判例參照），附此敘明。扣案之電子磅秤
    1 個，被告否認係供施用毒品所用之物，且非違禁物，爰不
    宣告沒收，併此敘明。
三、至公訴意旨認被告係自強制戒治執行完畢出所時起（即94年
    1 月18日起）施用海洛因。經查，被告於94年4 月28日偵查
    中固供稱：伊從出戒治所就開始打海洛因云云（94年度毒偵
    字第1480號卷第20頁），惟被告於警詢、94年6 月9 日偵查
    及本院審理時均供稱係自94年4 月20日開始施用海洛因，又
    無其他積極證據足認被告係自94年1 月18日起施用毒品，故
    公訴人遽認被告係自強制戒治執行完畢後起施用海洛因，尚
    嫌速斷，被告既多次明確供稱是自94年4 月20日起再犯施用
    毒品海洛因，就其開始施用毒品之日期，自以被告於本院之
    自白為可採。雖此部分雖不能證明被告犯罪，然公訴意旨認
    此部分與前開有罪部分有連續犯之裁判上一罪關係，爰不另
    為無罪之諭知。
據上論斷，應依刑事訴訟法第273 條之1 第1 項、第299 條第1
項前段，毒品危害防制條例第10條第1 項、第18條第1 項前段，
刑法第11條、第56條、第47條，判決如主文。
本案經檢察官鄭伊鈞到庭執行職務。
中    華    民    國    94    年    8     月    26    日
                  刑事第五庭    法  官  楊文廣
以上正本證明與原本無異。
如不服本判決應於收受本判決送達後十日內向本院提出上訴書狀，
其未敘述上訴理由者，並得於提起上訴後十日內向本院補提理由
書狀（均須按他造當事人之人數附繕本）「切勿逕送上級法院」
                                書記官  林志憲
中    華    民    國    94    年    8     月    26    日
附錄所犯法條：
毒品危害防制條例第10條第1項
施用第一級毒品者，處六月以上五年以下有期徒刑。
